【裁判字號】    88,訴緝,34
【裁判日期】    890215
【裁判案由】    毒品危害防制條例
【裁判全文】
台灣台中地方法院刑事判決                          八十八年度訴緝字第三四號
    公  訴  人  台灣台中地方法院檢察署檢察官
    被      告  甲○○
右列被告因違反毒品危害防制條例案件，經檢察官提起公訴（八十七年度偵字第二一
九０號）及移送併辦（八十七年度偵字第五九二二、六六七八、一四一八三、一五０
一一號）暨本院就裁判上一罪部分一併審理（八十八年度偵字第二三三一號）後，判
決如左︰
    主      文
甲○○連續施用第一級毒品，累犯，免刑，扣案之毒品海洛因貳包（淨重點零公
克、純度佰分之拾陸點玖捌、純質淨重壹點貳貳公克）、玖包（合計淨重玖拾陸點
柒陸公克、平均純度佰分之陸拾貳點伍陸，純質淨重陸拾點伍公克）沒收銷燬之。
又連續施用第二級毒品，累犯，免刑，扣案之安非他命壹包（毛重壹點柒公克）、
包（合計淨重拾陸點壹柒公克）沒收銷燬之、玻璃球壹個沒收。
海洛因及安非他命一包（淨重零點陸玖公克）沒收銷燬之。
    事      實
一、甲○○因違反肅清煙毒條例、麻醉藥品管理條例及槍砲彈藥刀械管制條例案件，
    經台灣高等法院台中分院分別判處有期徒刑三年六月、七月、八月，並定其應執
    行刑為有期徒刑四年六月，於民國八十六年七月三十日假釋期滿執行完畢，復另
    行起意，基於概括犯意，自八十六年十月底某日起至八十八年一月一日止，在台
    中市○○街九十三號租住處，以將第一級毒品海洛因摻入香煙後點燃吸用之方式
    ，連續施用第一級毒品海洛因，又另行基於概括犯意，自八十六年十月底某日起
    至八十八年一月一日止，在上述租住處，將第二級毒品安非他命置於玻璃球內，
    以火燒烤生煙，再以口鼻吸取煙氣之方式，連續施用第二級毒品安非他命。嗣於
    ：（一）八十七年一月十六日十二時三十分許，為警在台中市○○○街二號二樓
    查獲，扣得第一級毒品海洛因一包（淨重三．三０公克、純度百分之三十六．九
    八、純質淨重一．二二公克）及第二級毒品安非他命一包（毛重一．七公克），
    另經警採集其尿液送請檢驗結果，呈嗎啡及甲基安非他命陽性反應。（二）八十
    七年二月五日十二時五十分許，在台中市○○路○段四三七巷六號二樓之二為警
    查獲，經採集其尿液送驗結果，呈嗎啡及甲基安非他命陽性反應。（三）八十七
    年三月三日十八時許，在台中市○○○街二號二樓為警查獲，經採集其尿液送驗
    結果，呈嗎啡及甲基安非他命陽性反應。（四）八十七年七月九日零時三十分許
    ，在台中市○○街九十三號前為警查獲，扣得海洛因及安非他命一包（淨重０．
    六九公克），另經警採集其尿液送驗結果，呈甲基安非他命陽性反應。（五）八
    十八年一月一日二十三時四十分許，在台中市○○里○○路二十五巷六號為警查
    獲，經警於甲○○身上及其所駕駛之車牌號碼Ｒ５─５８３９號自用小客車內暨
    其承租之台中縣沙鹿鎮○○里○○路一三五號「亞特蘭大汽車旅館」第一一八號
    房內扣得第一級毒品海洛因九包（合計淨重九十六．七六公克、平均純度百分之
    六十二．五六，純質淨重六十．五三公克）、第二級毒品安非他命三包（合計淨
    重三十六．一七公克）、甲○○所有供施用第二級毒品安非他命用之玻璃球一個
    ，及與本件犯行無關之塑膠空袋一大包、電子秤一台。
二、案經台中縣警察局豐原分局報請台灣台中地方法院檢察署檢察官偵查起訴及移送
    併辦暨本院就裁判上一罪部分一併審理，並由本院裁定送觀察勒戒，認有繼續施
    用毒品傾向，再裁定施以強制戒治，執行期滿。
    理      由
一、右揭施用第一級毒品及第二級毒品之事實，業據被告甲○○坦承不諱，且被告於
    八十七年一月十六日、二月五日、三月三日經警查獲後採尿分別送請台中縣衛生
    局及私立中山醫學院附設孫中山先生紀念醫院檢驗結果，均呈嗎啡及甲基安非他
    命陽性反應，另於八十七年七月九日為警查獲時所採集尿液經送請台中縣衛生局
    檢驗結果，亦呈甲基安非他命陽性反應，有台中縣衛生局檢驗尿水報告書三件及
    私立中山醫學院附設孫中山先生紀念醫院檢驗科檢驗報告單一件附卷可稽，復有
    第一級毒品海洛因一包（淨重三．三０公克、純度百分之三十六．九八、純質淨
    重一．二二公克，見卷附法務部調查局中華民國八十七年三月四日（８７）陸字
    第８７１３３３５６號鑑定通知書）、九包（合計淨重九十六．七六公克、平均
    純度百分之六十二．五六，純質淨重六十．五三公克，見卷附法務部調查局中華
    民國八十八年二月十二日（８８）陸字第８８１３２６１６號鑑定通知書）、第
    二級毒品安非他命一包（毛重一．七公克）、三包（合計淨重三十六．一七公克
    ，見卷附法務部調查局中華民國八十八年二月十日（８８）陸字第８８００７４
    ２９號檢驗通知書）、海洛因及甲基安非他命一包（淨重０．六九公克，見卷附
    法務部調查局中華民國八十七年七月二十八日（８７）000000000號鑑
    定通知書）及施用第二級毒品安非他命之工具玻璃球一個扣案可資佐證，事證明
    確，被告施用第一級毒品海洛因及第二級毒品安非他命之事實，均堪認定。
二、查海洛因為毒品危害防制條例第二條第二項第一款所定之第一級毒品，被告甲○
    ○施用海洛因，係犯同條例第十條第一項之施用第一級毒品罪；又安非他命為毒
    品危害防制條例第二條第二項第二款所定之第二級毒品，被告施用安非他命，係
    犯同條例第十條第二項之施用第二級毒品罪。（按毒品危害防制條例已於八十七
    年五月二十日公布，自同年月二十二日起施行，被告連續施用第一級毒品海洛因
    及第二級毒品安非他命犯行之終了時間均在毒品危害防制條例公布施行之後，從
    而自應適用被告最後行為時之毒品危害防制條例審理裁判，公訴人以被告係犯肅
    清煙毒條例第九條第一項及麻醉藥品管理條例第十三條之一第二項第四款之罪提
    起公訴，起訴法條均有未洽，附此敘明）。台灣台中地方法院檢察署八十七年度
    偵字第五九二二、六六七八、一四一八三、一五０一一號移送併辦部分，及該署
    八十八年度偵字第二三三一號被告施用第一、二級毒品部分之犯罪事實，公訴人
    於起訴事實雖未敘及，惟查該等部分之犯行，與被告業經起訴之部分有連續犯之
    裁判上一罪關係，為起訴效力所及，且因檢察官移送併案及本院審理八十八年度
    訴字第一一八八號案件為本院所得知，本院自得併予審理裁判，附此敘明。被告
    持有第一級毒品海洛因及第二級毒品安非他命之低度行為，應均為施用之高度行
    為所吸收，皆不另論罪。其先後多次施用第一、二級毒品之行為，均時間緊接，
    犯罪構成要件相同，顯係基於概括犯意反覆為之，為連續犯，皆應以一罪論。其
    所犯上開二罪，犯意各別，行為互殊，應予分別論罪。被告因違反肅清煙毒條例
    、麻醉藥品管理條例及槍砲彈藥刀械管制條例案件，經台灣高等法院台中分院分
    別判處有期徒刑三年六月、七月、八月，並定其應執行刑為有期徒刑四年六月，
    於八十六年七月三十日假釋期滿執行完畢，此有本院被告全國前案紀錄表在卷可
    憑，其於五年內再犯本件有期徒刑以上之施用第一、二級毒品罪，係屬累犯。被
    告前經本院八十八年度毒聲字第九號裁定依毒品危害防制條例第二十條第一項、
    第三十五條第三款規定送勒戒處所觀察、勒戒後，認有繼續施用毒品之傾向，再
    以八十八年度毒聲字第三四一號裁定施以強制戒治，茲已執行期滿，有本院八十
    八年度毒聲字第九號、八十八年度毒聲字第三四一號裁定、台灣台中看守所附設
    勒戒處所中華民國八十八年一月五日（88）中所奕總字第一八五號函所檢附之「
    有無繼續施用毒品傾向證明書」（以上均影本）及台灣台中地方法院檢察署八十
    八年度戒毒偵字第八三號不起訴處分書正本在卷可憑，依同條例第三十五條第三
    款、第二十三條第一項之規定，應諭知免刑之判決。扣案之第一級毒品海洛因一
    包（淨重三．三０公克、純度百分之三十六．九八、純質淨重一．二二公克，見
    台灣台中地方法院檢察署八十七年度偵字第二一九０號卷第二十八頁所附扣押物
    品清單）、九包（合計淨重九十六．七六公克、平均純度百分之六十二．五六，
    純質淨重六十．五三公克，見台灣台中地方法院檢察署八十八年度偵字第二三三
    一號卷第二十四頁所附扣押物品清單）、第二級毒品安非他命一包（毛重一．七
    公克，見台灣台中地方法院檢察署八十七年度偵字第二一九０號卷第二十九頁所
    附八十七年度安保管字第一一四號扣押物品清單）、三包（合計淨重三十六．一
    七公克，見台灣台中地方法院檢察署八十八年度偵字第二三三一號卷第二十二頁
    所附八十八年度安保管字第七六號扣押物品清單）、海洛因及甲基安非他命一包
    （淨重０．六九公克，見台灣台中地方法院檢察署八十七年度偵字第一四一八三
    號卷第三十五頁所附扣押物品清單），均應依毒品危害防制條例第十八條第一項
    前段規定沒收銷燬；又玻璃球一個（見台灣台中地方法院檢察署八十八年度偵字
    第二三三一號卷第二十二頁所附八十八年度保管字第三二三號扣押物品清單）則
    係被告所有供施用第二級毒品所用之物，業據其於警訊時供認屬實，爰依刑法第
    三十八條第一項第二款諭知沒收，至塑膠空袋一大包、電子秤一台與被告施用毒
    品犯行並無關聯，爰不為沒收之諭知。
據上論斷，應依刑事訴訟法第二百九十九條第一項但書，毒品危害防制條例第十條第
一項、第二項、第三十五條第三款、第二十三條第一項、第十八條第一項前段，刑法
第十一條前段、第五十六條、第四十七條、第三十八條第一項第二款，判決如主文。
中      華      民      國      八十九    年      二    月    十五      日
                                  台灣台中地方法院刑事第四庭
                                      法  官   鍾 啟 煒
右正本證明與原本無異。
如不服本判決，應於送達後十日內，向本院提出上訴狀，上訴於台灣高等法院台中分
院（須附繕本）。
                                      書記官
中      華      民      國      八十九    年      二     月    十六     日


司法院資訊處製作；財團法人民間司法改革基金會備份。
